臺灣臺中地方法院刑事判決
111年度交易字第461號
公  訴  人  臺灣臺中地方檢察署檢察官
被      告  鄒騰良




上列被告因公共危險案件，經檢察官提起公訴（111年度速偵字
第1338號），本院判決如下：
    主    文
鄒騰良駕駛動力交通工具而吐氣所含酒精濃度達每公升零點二五
毫克以上，累犯，處有期徒刑伍月，併科罰金新臺幣壹萬元，有
期徒刑如易科罰金，罰金如易服勞役，均以新臺幣壹仟元折算壹
日。
    犯罪事實
一、鄒騰良於民國111年3月20日12時許起至同日15時許止，在臺
    中市東區十甲路某土地公廟，飲用啤酒後，於同日17時許（
    起訴書誤載為15時），騎乘車牌號碼000-000號普通重型機
    車上路。嗣於同日17時12分許，行經臺中市東區十甲東路與
    大全街交岔路口，因安全帽未戴好，為警攔查，發現其身上
    散發濃厚酒味，於同日17時26分許，對其施以吐氣酒精濃度檢
    測，測得其吐氣所含酒精濃度為每公升0.36毫克，而查獲上情
    。
二、案經臺中市政府警察局太平分局報告臺灣臺中地方檢察署檢
    察官偵查起訴。
    理    由
壹、證據能力方面
　　本判決所引之非供述證據，並無證據證明係公務員違背法定
    程序所取得，亦無顯有不可信之情況，且均經本院依刑事訴
    訟法第164條、第165條踐行調查證據程序，檢察官、被告鄒
    騰良對此部分之證據能力亦不爭執（見本院卷第75頁），應
    認均有證據能力。
貳、實體方面
一、認定犯罪事實所憑之證據及理由
    上揭犯罪事實，業據被告於警詢、偵查及本院審理時坦承不
    諱，並有臺中市政府警察局太平分局新平派出所職務報告書
    、當事人酒精測定紀錄表、證號查詢機車駕駛人各1紙及舉
    發違反道路交通管理事件通知單2紙在卷可稽（見偵卷第39
    頁、第53頁至第55頁、第63頁），足徵被告自白與事實相符
    ，堪以信採。本案事證明確，被告犯行堪以認定，應予依法
    論科。
二、核被告所為，係犯刑法第185條之3第1項第1款之駕駛動力交
    通工具而吐氣所含酒精濃度達每公升0.25毫克以上罪。又被
    告前因不能安全駕駛之公共危險案件，經本院以104年度審
    交簡字第1006號判處有期徒刑5月、105年度審交簡字第752
    號判處有期徒刑6月確定，二案接續執行，而於106年4月21
    日執行完畢出監，有上開判決附卷可參（見本院卷第41頁至
    第47頁），是被告於前案執行完畢後，五年內之111年3月20
    日故意再犯本件有期徒刑以上之罪，為累犯，審酌被告於執
    行完畢後1年即再犯本案，顯對刑罰反應力薄弱，且前案與
    本案罪質、侵害法益均相同，是本案依累犯規定加重其刑，
    並不致生行為人所受的刑罰超過其所應負擔罪責的情形，爰
    依刑法第47條第1項規定加重其刑。
三、爰以行為人責任為基礎，審酌被告前因酒駕而遭註銷駕照，
    並因公共危險案件，分別經本院判處拘役59日、罰金新臺幣
    25000元、有期徒刑3月、5月、6月執行完畢，仍再犯本案，
    足見其法治觀念淡薄，心存僥倖，漠視自己及公眾之交通安
    全，甚而肇致本件事故，實不需寬待；惟幸及本案係因警方
    攔查而查獲，未造成事故，犯罪所生損害尚屬輕微，並考量
    被告吐氣所含酒精濃度為每公升0.36毫克之犯罪情節及被告
    犯後始終坦承犯行之犯後態度；兼衡其自述國中畢業之智識
    程度、從事粗工，月收入約新臺幣1萬多元，不佳之家庭經
    濟狀況等一切情狀（見本院卷第77頁），量處如主文所示之
    刑，並諭知易科罰金及易服勞役之折算標準。
四、據上論斷，應依刑事訴訟法第299條第1項前段，刑法第185
    條之3第1項第1款、第47條第1項、第41條第1項前段、第42
    條第3項前段，刑法施行法第1條之1第1項，判決如主文。
本案經檢察官廖育賢提起公訴，檢察官何建寬到庭執行職務。
中　　華　　民　　國　　111 　年　　6 　　月　　22　　日
                  刑事第十九庭  法  官  吳逸儒
以上正本證明與原本無異。
如不服本判決應於收受判決後20日內向本院提出上訴書狀，並應
敘述具體理由；其未敘述上訴理由者，應於上訴期間屆滿後20日
內向本院補提理由書（均須按他造當事人之人數附繕本）「切勿
逕送上級法院」。
                                書記官  陳俞君
中　　華　　民　　國　　111 　年　　6 　　月　　22　　日
附錄論罪科刑法條
中華民國刑法第185條之3
駕駛動力交通工具而有下列情形之一者，處3年以下有期徒刑，
得併科30萬元以下罰金：
一、吐氣所含酒精濃度達每公升零點二五毫克或血液中酒精濃度
    達百分之零點零五以上。
二、有前款以外之其他情事足認服用酒類或其他相類之物，致不
    能安全駕駛。
三、服用毒品、麻醉藥品或其他相類之物，致不能安全駕駛。
因而致人於死者，處3年以上10年以下有期徒刑，得併科2百萬元
以下罰金；致重傷者，處1年以上7年以下有期徒刑，得併科1百
萬元以下罰金。
曾犯本條或陸海空軍刑法第54條之罪，經有罪判決確定或經緩起
訴處分確定，於十年內再犯第1項之罪因而致人於死者，處無期
徒刑或5年以上有期徒刑，得併科3百萬元以下罰金；致重傷者，
處3年以上10年以下有期徒刑，得併科2百萬元以下罰金。